ACORDAO-COMPLETO-2355345

ACÓRDÃO DE RELAÇÃO

ACÓRDÃO DE RELAÇÃO 4050/2019 ATA 18/2019 - PRIMEIRA CÂMARA

Acórdão 4050/2019-TCU-Primeira Câmara
Os Ministros do Tribunal de Contas da União ACORDAM, por unanimidade, com fundamento no art. 71, inciso III, da Constituição Federal/1988, c/c os arts. 1º, inciso V, e 39, inciso II, da Lei 8.443/1992, arts. 1º, inciso VIII, 17, inciso III, 143, inciso II, 259, inciso II, e 260, § 1º, do Regimento Interno do TCU, em considerar legais, para fins de registro, os atos de concessão de pensão militar constantes dos autos, de acordo com os pareceres emitidos no presente processo.
1. Processo TC-Processo 008.680/2019-1 (PENSÃO MILITAR) 
	1.1. Interessados: Ana Clara Figueiredo (XXX.016.103-XX) ; Ana Maria Vilhena Pereira (XXX.508.897-XX) ; Barbara Silva de Oliveira (XXX.712.387-XX) ; Denise de Castro Pessôa (XXX.541.857-XX) ; Ednizia Ferreira dos Santos (XXX.047.904-XX) ; Elizabete Cristina Ferreira dos Santos (XXX.047.154-XX) ; Elza Maria de Noronha Coutinho Marques (XXX.989.147-XX) ; Joyce Beatriz de Abreu Castro (XXX.080.757-XX) ; Leda Iris do Nascimento Damasceno (XXX.400.727-XX) ; Ledilce do Nascimento Damasceno da Costa (XXX.396.867-XX) ; Marco Antonio Teles Pinto (XXX.083.543-XX) ; Maria Christianne Peixoto Fraga (XXX.216.531-XX) ; Maria do Carmo de Castro e Silva (XXX.228.387-XX) ; Nina Maria de Noronha Coutinho Marques (XXX.992.287-XX) ; Sandra Maria Peixoto Fraga Nazal (XXX.659.721-XX) ; Silvia Silva de Oliveira (XXX.919.497-XX) ; Valdilene Fontes de Almeida (XXX.031.317-XX) ; Valéria Almeida de Castro (XXX.826.497-XX) ; Vania Fontes de Almeida (XXX.037.607-XX) ; Vera Mendes Rolim (XXX.068.213-XX) .
	1.2. Órgão: Serviço de Inativos e Pensionistas da Marinha.
	1.3. Relator: Ministro Vital do Rêgo.
	1.4. Representante do Ministério Público: Procurador Júlio Marcelo de Oliveira.
	1.5. Unidade Técnica: Secretaria de Fiscalização de Pessoal (Sefip) .
	1.6. Representação legal: não há.
	1.7. Determinações/Recomendações/Orientações: não há.

Primeira Câmara

Ana Clara Figueiredo (XXX.016.103-XX); Ana Maria Vilhena Pereira (XXX.508.897-XX); Barbara Silva de Oliveira (XXX.712.387-XX); Denise de Castro Pessôa (XXX.541.857-XX); Ednizia Ferreira dos Santos (XXX.047.904-XX); Elizabete Cristina Ferreira dos Santos (XXX.047.154-XX); Elza Maria de Noronha Coutinho Marques (XXX.989.147-XX); Joyce Beatriz de Abreu Castro (XXX.080.757-XX); Leda Iris do Nascimento Damasceno (XXX.400.727-XX); Ledilce do Nascimento Damasceno da Costa (XXX.396.867-XX); Marco Antonio Teles Pinto (XXX.083.543-XX); Maria Christianne Peixoto Fraga (XXX.216.531-XX); Maria do Carmo de Castro e Silva (XXX.228.387-XX); Nina Maria de Noronha Coutinho Marques (XXX.992.287-XX); Sandra Maria Peixoto Fraga Nazal (XXX.659.721-XX); Silvia Silva de Oliveira (XXX.919.497-XX); Valdilene Fontes de Almeida (XXX.031.317-XX); Valéria Almeida de Castro (XXX.826.497-XX); Vania Fontes de Almeida (XXX.037.607-XX); Vera Mendes Rolim (XXX.068.213-XX).

VITAL DO RÊGO

não há.

Procurador Júlio Marcelo de Oliveira.

PENSÃO MILITAR (PMIL)

Secretaria de Fiscalização de Pessoal (Sefip).